# 票房收益权转让

提问人：MPACC10 时间：2018-12-31 20:48:15
请教陈老师： 甲公司进口买断国外某电影”风云2018“”（已经制作完成，批片业务，不是分账片业务）国内放映权（包括影院放映权，新媒体，电视剧放映权等你），现将该影片的院线放映权以 2000 万的价格卖给乙公司， 2000 万合同中写明的 2000 万是基于该片预期票房 6000 万乘以33.33%（通常电影版权方可以获取的票房收益比例点数）。 合同中同时约定甲公司应尽勤勉，尽责宣传该影片，乙公司有权享有对宣传工作的知情权。另合同约定无论该片是否上映，乙公司均需要无条件支付相应款项 2000 万。合同同时约定上游影院（若上映）将票房收益的33.34%打入甲公司账户后，甲公司需无条件将该票房收益等额转给乙公司。合同约定乙公司不能将该票房收益权再转让给其他任何方，同时乙公司不享有该影片的任何知识产权。
签订转让票房收益权距企业预期的上映时间有 1 年，能否上映存在较大的不确定性（需要国内主管机关的审批） 甲公司主营业务就是进口批片，要么等待放映要么未上映前转手卖了。 对于甲公司来说是否存在两项履约义务：尽职宣传和转让票房收益权还是一项履约义务？还是只是一项履约义务即转让票房收益权？ 是期间确认收入还是时点，若时点如何确认时点，期间如何确认履约进度？ 谢谢！

回答人：chenyiwei
个人理解： 1 、甲乙双方之间的合同存在两项履约义务：转让收益权和提供宣传服务。 2 、转让收益权属于在一个时点履行的履约义务，在款项收取无重大不确定性、交付拷贝且甲方无重大退款义务时确认收入；提供宣传服务收入在合同约定的宣传服务期限内分摊确认。

提问人：yuxb 时间：2019-03-12 18:54:18
陈老师： 与这里的问题差不多的一个问题请教您：转让股权的未来若干年股息的收益权，这项收益权的转让收入，能否一次性确认收入？ 我认为，虽然没有特别约定转让方应当履行的义务，但不言而喻，收益权转让方需要持有该股权到约定的期限（同收益权转让的期限）。故，收益权转让收入应当在此期间内确认。 您看对吗？

回答人：chenyiwei
考虑是否以完全卖断方式处置收益权（该期间的实际收益与预期收益的差额与转让方无关），还是有继续涉入。

提问人：yuxb 时间：2019-03-12 22:44:27
陈老师： 1 、对收益权是卖断，未来无论高低均是受让方的，与转让方无关。 2 、当然，鉴于并未将受让方的收益权单独向股权发行方登记，股息分配是先支付给转让方，转让方再无条件、不迟延地转付给受让方。 3 、由于上述 2 ，如转让方之后将股权转让、从股权发行方收回，则收益权受让方将不会再取得收益，除非收益权转让方垫付（对应垫付款部分，转让方不应确认收入）。 4 、由上述3 判断，收益权这项资产仍未摆脱转让方的控制、风险报酬并未转移，所以转让方不能在转让时一次性确认收入，而是将收取的款项确认为负债（递延收益）。 5 、将来，待时间经过一个股息支付期间，转让方才履行了持续持有一个期间的义务，才可以相应确认归属于这一期间的收益权转让收入，冲减递延收益。 6 、虽然未来某个期间是否分配、分配多少股息具有重大不确定性，即便某一期间分配了股息，也无法认定就是股权应当享有的该期间的收益，但由于收益权是卖断的，转让方仍应按期间进度确认收益权转让收入，每个期间相等且为终值（而不是现值）。 7 、上述递延收益是未来收益的现值，未来每一期间确认收益权转让收入的同时，应当计算确认递延收益的“未确认融资费用”，使递延收益最终结果与确认收益权转让收入一致。 陈老师，您再给批阅一下。

回答人：chenyiwei
你的理解基本合理。